Inventaris van het archief van B. Veth [levensjaren 1864-1944], 1873-1906
Nationaal Archief, Den Haag
- ARCHIEF, I.
  - Stukken betreffende zijn openbaar leven, A.
    - Politieke activiteiten, 1.
      - medewerker van het gezantschap der Zuidafrikaanse Republiek, a.
        - Stukken betreffende bijzondere onderwerpen, 2)
          - hulpverlening aan de Boeren in en buiten de Zuidafrikaanse Republiek, c)
            - materieel, (1)
              - (c) liquidatie van overgebleven goederen
                - Staten van geleverde goederen en correspondentie met dr. W.J. Leyds en L. Kohn, april 1900-mei 1902, oktober 1902 en z.j; 87; 1 omslag
                Deze stukken werden tijdens de processen aan advocaat Dreyfus uitgeleend. De brief van L. Kohn aan dr. W.J. Leyds van 12 oktober 1902 vat Kohns argumenten tegen Veth samen.
                - Correspondentie, voornamelijk met dr. W.J. Leyds, L. Kohn en Veths advocaat Dreyfus aangaande de door Kohn geleverde en geexpedieerde goederen en inzake de processen Veth contra Kohn over de betaling van de in november 1900 door L. Kohn teruggekochte goederen, mei 1900-mei 1906; 88; 1 pak
                De minuut van de uitgaande brief aan dr. W.J. Leyds van 13 januari 1906 houdt een samenvatting van de affaire.
                - Stukken betreffende het bij Siemens & Halske bestelde en met F.C. Rodde naar Lourenço Marques verzonden "Röntgenstrahlapparat" (= Marconitoestel), juni 1900; 89; 1 omslag
                - Correspondentie en rekeningen betreffende de afwikkeling van de in Diego Suarez achtergebleven "dekens", "schoenen" (fusées en Mauserpatronen), de te Lourenço Marques achtergebleven Marconitelegraaf, heliografen en accu's, oktober 1900-oktober 1904; 90; 1 omslag
                - Ingekomen brieven en enkele minuten van uitgaande brieven van en aan L. Kohn over de transacties en processen met Veth, oktober 1900-juli 1902; 91; 1 omslag
                - Correspondentie en staten betreffende de aankoop door L. Kohn van de resterende kleding en andere hulpgoederen, de patronenfabriek, de munitie en andere militaire goederen, die te Lourenço Marques achtergebleven waren, november 1900-oktober 1901; 92; 1 pak
                De kleding en overige hulpgoederen waren oorspronkelijk bestemd voor de vluchtelingen uit de Boerenrepublieken die zich in Mozambique bevonden.
                - Akte van cessie, waarbij dr. W.J. Leyds zijn rechten als vertegenwoordiger van de Zuidafrikaanse Republiek tegen L. Kohn overdraagt aan Veth; met retroakte waarbij dr. W.J. Leyds door de Uitvoerende Raad van de Z.A.R. wordt gemachtigd tot verhaal van gouvernementsgelden in Europa, en andere bijlagen, 30 mei 1902; 93; 1 omslag
                - Pleitredes pro en contra in de zaak Veth contra Kohn, dienend voor het Cour d'Appel de Paris, 29 december 1903 en 11 december 1905; 94; 4 katernen
                - Vonnis door het Cour d'Appel de Paris sixième chambre in de zaak Veth contra Kohn, waarbij het vonnis van het Tribunal de Commerce de la Seine van 25 november 1902 wordt bekrachtigd in het voordeel van Veth; met retroakte en bijlagen, 5 januari 1904; 95; 1 omslag
            - personeel: de uitzending van vrijwilligers, (2)
              Zie ook inventarisnummers 18 en 61.
              - Ingekomen brieven en telegram inzake de aanmelding van kapitein Jobst F.E.D. von Güntlach, oud-Pruisisch lansier, december 1899; 96; 4 stukken
              - Ingekomen en minuten van uitgaande stukken betreffende de aanmelding, nadere opleiding en uitzending naar Zuid-Afrika als vuurleiders van de artilleristen G. Boldingh, Th.G. Claeren, H.J. van Eyck, J.A. Haenen en Keulemans, december 1899 oktober 1900; 97; 1 omslag
              - Ingekomen en minuten van uitgaande brieven van, aan en over de uitzending van vrijwilligers en hun opleiding bij Krupp en Creusot., 98-99
                - J.J. Diemont, Fross, H. Mulders, Van Oest, Vijverberg en P. de Vries, januari-maart 1900, 98; 1 omslag
                - De artilleristen en werklieden H.R. Braak, Diemel, P. Gieren, D.M. Goetgeluk, H.W. den Hartog, D.J. Heyink, A.J. Kloezen, Kroos, Th. Lokerman, M.E. Leu, H. de Munnik, Van Oest, J. Sanders, K. Slot, H. Swarte, M.J.M. Willems, Vijverberg, januari-maart 1900, 99; 1 omslag
              - Ingekomen en minuut van uitgaande brief van en aan E. Rocca en Cie. te Marseille inzake de verstrekking van vertegenwoordigersbrieven door die firma op verzoek van het Parijse Comité de la République du Transvaal aan de Franse vrijwilligers, januari-mei 1900; 100; 2 stukken
                Deze vrijwilligers vertrokken met de "Yang Tsë.
              - Ingekomen en minuten van uitgaande brieven inzake de uitzending van de vrijwilliger luitenant Verhulst, februari 1900; 101; 1 omslag
              - Correspondentie over de uitzending van de "handwerkslieden" Lindenberg en Siljée uit Delft, tevens aangaande die van Mulders en Verhulst, maart 1900; 102; 1 omslag
              - Ingekomen brief, waarbij A. Matthieu, "chef du services des déroches" van de Société Française des Munitions zich aanbiedt als vrijwilliger, mei 1900; 103; 1 stuk
            - overige vormen van hulpverlening, (3)
              - Minuut van uitgaande brief aan dr. W.J. Leyds betreffende het plan om de Boerenkrijgsgevangenen op Ceylon en St. Helena gymnastiekoefeningen te laten doen, 13 januari 1901; 104; 1 stuk
              - Correspondentie betreffende het verzoek van de verbannen Transvaalse burger L.J. Olivier, wapenmaker, om een aanbeveling van dr. W.J. Leyds, januari, februari 1901; 105; 4 stukken
              - Correspondentie betreffende het plan van emigratie van Boeren naar Amerika, april, mei 1901; 106; 1 omslag
              - Ingekomen en minuut van uitgaande brief van en aan Jhr. P.L.A. Goldman, kanselier van het gezantschap, inzake J.S.H. de korte en het plan om kunstvoorwerpen te verkopen ten bate van Boerenweduwen, januari 1902; 107; 2 stukken
              - Ingekomen brieven van de door de Portugese autoriteiten geïnterneerde en gearresteerde Boeren J.A. Gerken en A. Tromp; met kranteknipsels, februari, mei 1902, oktober 1904; 108; 1 omslag
              - Correspondentie betreffende een uitkering aan O.O. Taarsen, die in de Boerenoorlog gewond raakte, januari, maart 1903; 109; 3 stukken
          - rapportage en informatie over militaire en politieke aangelegenheden, d)
            - wapens, munitie en explosieven, (1)
              - Ingekomen en minuten van uitgaande brieven inzake het verzoek van het gezantschap om een monster lydite uit Engelse bommen, januari, februari 1901; 110; 3 stukken
              - Minuten van uitgaande brieven aan dr. W.J. Leyds betreffende de vervaardiging van kalkontstekingspatronen, februari 1901; 111; 4 stukken
                Zie ook inventarisnummer 67.
              - Aantekeningen, rapporten en correspondentie met Ch. Gomant en dr. W.J. Leyds over methoden om treinen op te blazen, waaronder de horizontale treindetonateur, een uitvinding van Veth, februari 1901-juni 1902; 112; 1 omslag
              - Ingekomen en minuut van uitgaande brief betreffende het "Rapport sur les explosives", dat door Charles Gomant, fabrikant van springstoffen, in opdracht werd opgemaakt; met dit rapport, maart 1901; 113; 4 stukken
              - Correspondentie met kanselier jhr. P.L.A. Goldman en dr. W.J. Leyds over het rapport van Van Trotsenburg betreffende het telegrafisch opblazen van treinen; met dit rapport, maart en mei 1901; 114; 1 omslag
                Van Trotsenburg was verbonden aan het "telegraafdepartement" van de Zuidafrikaanse Republiek.
              - Ingekomen brief betreffende de inlichtingen van sergeant Mulders en Basslé inzake de wapenvoorraad in Zuid-Afrika, november 1900; 115; 2 stukken
              - Knipsels uit rapporten van Sauvage te Lourenço Marques en uit kranten betreffende de ammunitie en het moreel van de Engelsen en betreffende spoorlijnen; met kaart en lijst van plaatsen genoemd in de British Casualty Lists, augustus 1901, maart 1902; 116; 1 omslag
              - "La guerre sud-africaine. Tableau de la situation vers 1e milieu de novembre 1901", getypt, geschreven, z.j; 117; 1 omslag
              - Aantekening en kranteknipsel betreffende de ontdekking van plannen ter opblazing van treinen in Zuid-Afrika, november 1901, januari 1902; 118; 3 stukken
              - Minuten van uitgaande brieven aan dr. W.J. Leyds aangaande het gebruik van dynamiet tegen blockhouses tijdens het beleg van Okiep in de Kaapkolonie, mei 1902; 119; 4 stukken
              - Ingekomen en minuut van uitgaande brief van dr. W.J. Leyds, die toen op reis was naar Zuid-Afrika, over de redevoering van generaal Cunynghame, als zouden geweren aan inboorlingen zijn verkocht; met bijlagen, september-december 1904; 120; 1 omslag
              - Concept van rapport aan dr. W.J. Leyds betreffende het voortijdig exploderen van munitie; naar aanleiding van Veths bezoek aan de wapenfabriek te Essen, Duitsland, z.j; 121; 1 stuk
            - strategie en militaire aangelegenheden, (2)
              - Ingekomen brief van B. Alexandre te Sens (Yonne) houdende tactische en strategische adviezen voor de strijd in Zuid-Afrika, mei 1900; 122; 1 stuk
              - Aantekeningen aangaande de taktiek der Boeren om de bevoorradingslijnen van de Engelsen af te snijden, en over het blokkeren van de haven van Beira, juli 1900; 123; 1 stuk
              - Ingekomen en minuten van uitgaande brieven over en aantekeningen voor rapporten over de oorlog in Zuid-Afrika, december 1901; 124; 6 stukken
              - Geleidbrief met rapport van dr. Siethof inzake de sterkte van het Engelse leger in Zuid-Afrika, januari-februari 1902; 125; 1 omslag
              - Ingekomen en minuut van uitgaande brief inzake de soortgelijke kleding van Boeren en Engelse huzaren volgens tekeningen in The Graphic, februari-april 1902; 126; 2 stukken
                Vergelijk dr. W.J. Leyds: Vierde Verzameling, bijlage Cc.
              - Ingekomen en minuut van uitgaande brief van en aan dr. W.J. Leyds over de uitbreiding van de havenwerken te Lourenço Marques, december 1903; 127; 2 stukken
            - politieke aangelegenheden, (3)
              - Aantekeningen over het aanbieden van het stadhouderschap over de beide Boerenrepublieken aan koningin Wilhelmina "tot interventieverkrijging van Rusland en Frankrijk met Duitsland", juli 1900; 128; 1 stuk
              - Ingekomen en minuten van uitgaande stukken betreffende de verhouding tussen Portugal en Spanje en de mogelijkheden van een anti-Portugese perscampagne in Spanje, december 1900; 129; 5 stukken
              - Minuten van uitgaande brieven aan dr. W.J. Leyds en kranteknipsels over de Russische expansie in Azië en de inlichtingen daaromtrent verschaft door N. Notovitch, januari-maart 1901; 130; 1 omslag
              - Ingekomen en minuten van uitgaande brieven en telegrammen, gewisseld met dr. W.J. Leyds en N. Notovitch over een mogelijke interventie van Rusland, waartoe een rapport aan de Tsaar wordt aangeboden, en over een eventuele Engels-Russische alliantie, november 1901-februari 1902; 131; 1 pak
                Zie ook inventarisnummers 214-215.
              - Minuten van uitgaande brieven aan dr. W.J. Leyds en aantekeningen van een onderhoud met J.A. Gerken, secretaris-generaal van de Zuidafrikaanse Republiek te Lissabon, aangaande de erkenning van de annexatie van de Z.A.R. door Portugal, de door de Portugezen krijgsgevangen gemaakte Boeren en de Engels-Japanse alliantie., Januari 1902; 132; 4 stukken
              - Minuten van uitgaande brieven aan dr. W.J. Leyds inzake G.P. Gooch: Annals of Politics and Culture, de dreigende Russisch-Japanse oorlog, de toestand in Zuid-Afrika, Chinese labour en eventuele Russische hulp, januari-maart 1904; 133; 1 omslag
              - Minuten van uitgaande geleidebrieven aan dr. W.J. Leyds bij kranteknipsels over het "Ethiopianisme ou question nègre", mei-juni 1904; 134; 4 stukken
              - Ingekomen brief van de Fédération Centrale des Ligues Celto-Gallo-Latines et Slaves, houdende uitnodiging voor een onderhoud met A. de Tcherep Spiridovitch, erevoorzitter; met affiche en kranteknipsels over de Russische revolutie van 1905, december 1904-januari 1905; 135; 1 omslag
              - Ingekomen en minuten van uitgaande brieven inzake de khedive Ismail, januari, februari 1906; 136; 3 stukken
              - Knipsels en minuten van geleidebrieven over de Entente cordiale, februari 1906; 137; 4 stukken
              - Rapport over de mogelijkheden om de stemming over geheel of gedeeltelijk zelfbestuur in Zuid-Afrika te beïnvloeden (Milnerian of Boer), concept, z.j; 138; 1 omslag
            - inlichtingen over personen, (4)
              - Minuut van een uitgaande brief aan kapitein W. West van de Deutsche Ost Afrika Linie betreffende de naam van een Engelse kolonel aan boord van de "Kanzler", 17 oktober 1901; 139; 1 stuk
              - Minuut van uitgaande brief aan dr. W.J. Leyds aangaande het adres van dr. W. Schmitz-Dumont, staats-chemicus der Zuidafrikaanse Republiek, 18 oktober 1901; 140; 1 stuk
              - Ingekomen en minuten van uitgaande brieven inzake het adres van Adolf Frenzel, die inlichtingen had verschaft over het vrouwenkamp te Middelburg, oktober, november 1901; 141; 4 stukken
              - Ingekomen en minuten van uitgaande brieven inzake prins Makinsky, januari 1902; 142; 3 stukken
              - Minuten van uitgaande brieven omtrent wie met Gerhard wordt bedoeld, januari 1902; 143; 2 stukken
                "Gerhard" was de codenaam van Andries G. de Wet.
            - overige aangelegenheden, (5)
              - Ingekomen en minuten van uitgaande brieven inzake de firma Siemens en Halske, de Engelse goudaanvoer naar Zuid-Afrika, de Imperial Government Supply Stores, the Committee for the Relaxation of Banking Restrictions en H.L. Israels' brochure over de Transvaalse mijnwetgeving, februari 1900-december 1903; 144; 1 omslag
              - Correspondentie en aantekeningen aangaande de code, door Veth te gebruiken tijdens zijn reis met de "Oxus" naar Lourenço Marques in verband met de "Roussillon" en de toestand in de Kaapkolonie, mei-november 1901; 145; 1 omslag
              - Minuut van een geleidbrief aan dr. W.J. Leyds over de advertentie aangaande het patent voor een staaloven in Oranje Vrijstaat, 20 maart 1902; 146; 1 stuk
              - Ingekomen en minuten van uitgaande brieven inzake het onderzoek door Ch. Gomant van wellicht giftige suiker in opdracht van dr. W.J. Leyds, april, mei 1902; 147; 1 omslag
              - Aantekeningen betreffende en correspondentie met en over generaal Maritz en markies R. de Kersauson te Madagascar, de kranteberichten over de oorlogsschade, en inzake de Chileense Boerenkolonie van Fritz van Straaten, juli 1903-september 1904; 148; 1 omslag
              - Rapport over de inbreuk op de concessie door de Maatschappij voor de aanleg van de spoorweg tussen Komatipoort en de Selati-goudvelden (1891-1892); met de processtukken waaraan de gegevens ontleend zijn, 1900; 149; 1 omslag
          - diversen, e)
            - Correspondentie aangaande de uitnodiging van Veth als hoofd van het Perskantoor van het Algemeen Nederlandsch Verbond, door dr. H.P.N. Muller, gezant van Oranje Vrijstaat, februari 1900; 150; 2 stukken
            - Correspondentie inzake laissez-passer door dr. W.J. Leyds door Veth geldig voor Nederland, België, Duitsland en Frankrijk, april 1900-maart 1902; 151; 1 omslag
            - Minuut van een uitgaand volkstellingsbiljet met een geleidebrief aan minister Delcassé, maart 1901; 152; 2 stukken
            - Stukken betreffende dr. W.J. Leyds' opdracht te vragen naar de waarde van een studiekop van E. Carrière en de prijs van een schilderij van J. Smits, juni 1902; 153; 1 omslag
            - Correspondentie en aantekeningen aangaande de beloning voor de aanbrenger van het bericht van de verkoop van Long Toms door Creusot aan een Zuidamerikaanse republiek, mei-juni 1904; 154; 5 stukken
              Deze kanonnen waren destijds besteld bij Creusot door de Zuidafrikaanse Republiek.
            - Correspondentie inzake de opdracht van dr. W.J. Leyds £ 200 aan de verkiezingsagent E.B. Rose te Londen te brengen, juni 1904; 155; 1 omslag
            - Telegrammen en andere stukken aangaande het overlijden van president Kruger, juli 1904; 156; 1 omslag
            - Correspondentie met dr. W.J. Leyds over Leyds' "bankzaak"; met een overzicht van Nederlandse credietinstellingen in Zuid-Afrika, (1903), juli-augustus 1904; 157; 1 omslag
            - Ingekomen brief van dr. W.J. Leyds aangaande zijn terugreis uit Zuid-Afrika; met bijlagen, november 1904, januari 1905; 158; 1 omslag
            - Correspondentie met mevrouw Leyds inzake een cadeautje voor G. Roels, de reis van Leyds en president Steyn, december 1904-januari 1905; 159; 4 stukken
            - Correspondentie inzake de verdenking die senateur Pauliat koestert jegens dr. Fischer, lid van het gezantschap, januari, mei 1905; 160; 1 omslag
      - lid van de liberale Dordtse kiesvereniging "Burgerplicht", b.
        - Aantekeningen en kranteknipsel inzake de persvrijheid en het stemrecht bij de Commune van Parijs, 1889, z.j; 161; 1 omslag
        - Stukken betreffende zijn moties in sociaal-democratische vergaderingen te Dordrecht, 1893; 162; 1 omslag
        - Concepten van redevoeringen en stukken aangaande zijn lidmaatschap van de liberale kiesvereniging "Burgerplicht", 1895-1897; 163; 1 omslag
        - Kladnotulen van politieke vergaderingen te Dordrecht, z.j; 164; 1 omslag
    - Economische activiteiten, 2.
      Zie ook inventarisnummer 183.
      - Introductiebrief voor Veth van Van der Slik en Co., scheepsmakelaren en expediteuren te Dordrecht, aan Kennedy en Hunter te Antwerpen, 1883; 165; 1 stuk
      - Correspondentie en andere stukken betreffende de in 1896 te Johannesburg te houden International Industrial Exhibition en de Nederlandse vertegenwoordiging daarop, 1895; 166; 1 omslag
        Veth was door S.H.L.J. de Korte, commissaris-generaal van de Nederlandse afdeling aangezocht, om als zijn vertegenwoordiger in Nederland op te treden.
      - Correspondentie en aantekeningen betreffende Veths plan voor een goudmijn te Sumatra in de zuidelijke afdelingen der Padangse Bovenlanden, in de concessies Wilhelmina en Oranje Nassau, met machtiging van Cornelis G. Veth, 2 mei 1898, 1898; 167; 1 omslag
        C.G. Veth was in 1897 vice-consul-generaal van de Verenigde Staten te Padang; in 1898 was hij lid van de Kamer van Koophandel te Padang.
      - Minuten van uitgaande brieven inzake het gestrande plan om in Zuid-Afrika een maatschappij voor grondcrediet te stichten met Veth als directeur, die daar dan tevens nederlands consul zou zijn, juni-september 1903; 168; 1 omslag
      - Akte van overeenkomst inzake de exploitatie van mijnen en bossen en de aanleg van een spoorweg in Chili, gesloten tussen F. van Straaten, "commandant de las colonas Boers, Colonia Transvaal" te Cerca Petrufquen en Veth, te Parijs, afschrift., februari 1904; 169; 1 stuk
      - Correspondentie inzake verkoop van de uitvinding van een signaalinrichting voor spoorlijnen door J. Voet te Haarlem, september-november 1904; 170; 1 omslag
    - Artistieke activiteiten, 3.
      - Schetsen, waaronder "De boden van het stadhuis", 1889, z.j; 171; 2 stukken
      - Ingekomen brieven van de redactie van de Illustrirte Zeitung te Leipzig, over de levering van tekeningen ter illustratie, 1891; 172; 3 stukken
      - Circulaires en andere stukken betreffende de inzending van schilderijen op de Tweede Internationale Tentoonstelling van kunstwerken van levende meesters te Arnhem, 1893, en op de World's Columbian Exposition department of fine arts, 1892-1893; 173; 1 omslag
      - Stukken betreffende een excursie naar de opening van het Nord-Ostseekanal en het ontwerp van gedenkpenning ter gelegenheid daarvan, 1895; 174; 1 omslag
      - Correspondentie en aantekeningen aangaande de tentoonstelling en de verkoop van Veths schilderijen, 1895-1899; 175-176
        - door John N. Disselkoen te New York, 1895-1896, 175; 1 omslag
        - door S.H.L.J. de Korte te Johannesburg, 1895-1899, 176; 1 omslag
    - Journalistieke activiteiten, 4.
      - Stukken betreffende Veths Dordts correspondentschap voor het Algemeen Handelsblad, 1889; 177; 4 stukken
      - Recensies onder andere van Veth in kranten, en andere stukken betreffende tentoonstellingen van beeldende kunst te Amsterdam, Den Haag, Dordrecht en Haarlem, 1891-1893; 178; 1 omslag
      - Akte van aanstelling door Blussé en Cie. van Veth als oorlogscorrespondent voor de Dordrechtsche Courant, 22 mei 1900; 179; 1 stuk
    - Overige activiteiten, 5.
      - Minuten van uitgaande brieven aan de Schutterij en de verenigingen Oud-Dordrecht en Pictura betreffende zijn lidmaatschap, 5, 11 april 1900; 180; 5 stukken
  - Stukken betreffende zijn persoonlijk leven, B.
    - Schoolrapporten, 1873, 1877-1879; 181; 1 omslag
    - Overlijdensberichten van Cornelis Jacob Gips, Elisabeth M.J. de Reus († 1901), Willemina de Reus, B. Veth sr., 1901, 1905; 182; 4 stukken
    - Vloeicopieboek van uitgaande brieven; met klapper op namen van personen en zaken, 16 juni 1903-27 juli 1905 (1); 183; 1 deel
- VERZAMELDE STUKKEN, II.
  - Stukken door Veth verzameld als medewerker van het gezantschap der Zuidafrikaanse Republiek, A.
    - Kranten en knipsels uit kranten en tijdschriften, 1.
      - Algemeen, a.
        - Engelse, Franse, Nederlandse, Amerikaanse en Zuidafrikaanse kranten en kranteknipsels betreffende Zuid-Afrika en Engeland uit: The Times, The Daily Telegraph en The Daily Mail; L'Eclair, Le Figaro, Le Journal, Le Matin, La Patrie, La Presse, Le Soir en Le Temps; Algemeen Handelsblad, Nieuwe Rotterdamsche Courant, De Dordrechtsche Courant en De Telegraaf; The New York Herald; Beira Post, Revue Sud-Africaine, mei 1900-maart 1905; 184-206; 23 omslagen
          - mei-december 1900, 184
          - januari, februari 1901, 185
          - maart-juni 1901, 186
          - juli 1901, 187
          - augustus 1901, 188
          - september 1901, 189
          - oktober 1901, 190
          - november 1901, 191
          - december 1901, 192
          - januari 1902, 193
          - februari 1902, 194
          - maart-mei 1902, 195
          - juni 1902, 196
          - januari 1903, 197
          - februari 1903, 198
          - maart 1903, 199
          - juli, augustus 1903, 200
          - februari 1904, 201
          - maart 1904, 202
          - april 1904, 203
          - mei 1904, 204
          - juni, juli 1904, 205
          - september 1904-maart 1905, 206
        - "Op! Voor Transvaal. Weekblad verschijnende tijdens den onafhankelijkheidsoorlog der Zuid-Afrikaansche Boerenrepublieken", mei-september, november, december 1900; 207; 1 omslag
        - Knipsels uit Engelse en Franse geïllustreerde bladen betreffende de oorlog in Zuid-Afrika, 1900-1902; 208; 1 omslag
      - bijzonder, b.
        - "Une guerre néfaste au pays des Boers. L'ambulance belge au Transvaal" door L. van Neck, uit: Hélios illustré, revue internationale de photographie pratique, januari 1900; 209; 1 omslag
        - Kranteknipsels uit Le Temps, Le Matin en L'Eclair over de Boerenoorlog, de Russische en Engelse belangen in Azië en over de Duitse bezetting van China, oktober 1901-maart 1902; 210; 1 omslag
        - Knipsels uit Engelse, Franse, Duitse, Belgische en Nederlandse kranten en tijdschriften over de Boerenoorlog, de verhouding van Engeland tot Portugal, Rusland en India, en over het verdrag tussen Rusland en China over Mandsjoerije, november 1900-1901; 211; 1 pak
        - "Horrors of war in South-Africa" en "War from the Christian point of view" (betreffende Baden Powell en Kipling) uit: The New Age, a democratic review of politics, religion and litterature, 4 februari 1901; 212; 1 omslag